Inventaris van het archief van het Nederlandse Gezantschap in Zwitserland, (1912) 1914-1954 (1955)
Nationaal Archief, Den Haag
Gezantschap Zwitserland
Gezantschap Zwitserland, 1914-1954
oudste stuk - jongste stuk: 1912-1955
merendeel 1914-1954
Z26071
929 inventarisnummers; 47,00 meter
Normale geschreven, getypte en gedrukte documenten, geen bijzondere handschriften.
Nationaal Archief, Den Haag
Het archief van het Gezantschap in Zwitserland bevat voor de periode 1914-1954 correspondentie en stukken m.b.t. de organisatie en het personeel. Er zijn verder stukken inzake de Volkenbond te Genève, handelsvoorlichting (inclusief van de Kamers van Koophandel), betreffende de Rijnvaart en de naoorlogse economische toestand. Het neutrale Zwitserland was voor de Nederlandse regering in ballingschap tijdens de Tweede Wereldoorlog een cruciale post. Via Zwitserland had men contact met het Europese continent en bezet Nederland (o.a. via de informatie die door dr. W.A. Visser 't Hooft naar Zwitserland werd gesmokkeld: de zogenoemde Zwitserse Weg). Via het Internationale Rode Kruis (IRK) in Zwitserland konden levensmiddelen worden gestuurd naar krijgsgevangenen en burgergeïnterneerden. Nederlandse vluchtelingen poogden naar Zwitserland uit te wijken en moesten daar worden opgevangen door het gezantschap en de consulaten. Er zijn stukken betreffende Nederlandse vluchtelingen, hun persoonlijke aangelegenheden, het rapport Cleveringa (klachten over het vluchtelingenbeleid), internering van Nederlanders als gevolg van de Japanse bezetting in het Verre Oosten, vrijlating van Joodse Nederlanders uit Theresienstadt, ontvijanding, roofgoed (speciaal effecten en andere waardepapieren) en informatie over internationale aspecten van het naoorlogse rechtsherstel. Ook is er een geheim archief.
Archiefvorming
Geschiedenis van de archiefvormer
De Nederlandse diplomatieke vertegenwoordiging te Bern werd van 1909 tot 1924 geleid door jhr. mr. F.G. van Panhuys (1865-1924). Van 1902 tot 1909 was hij werkzaam als hoofd van de afdeling Handelspolitiek en Consulaire Zaken van het ministerie van Buitenlandse Zaken. Na het overlijden van Van Panhuys in 1924 werd mr. W.J. Doude van Troostwijk gezant en tevens gedelegeerde bij de Volkenbondconferenties, waar hij de minister vertegenwoordigde bij besprekingen over ontwapening en vrede. In 1934 werd hij opgevolgd door mr. C. Ridder van Rappard, die in 1937 werd benoemd tot gezant in Berlijn en voor korte tijd werd opgevolgd door dr. A. Loudon, die reeds in 1939 weer vertrok wegens zijn benoeming als gezant te Washington. Mr. E.N. van Kleffens trad in de voetsporen van Loudon, maar werd al kort na zijn aantreden in 1939 benoemd tot minister van Buitenlandse Zaken in het kabinet De Geer. Het gezantschap werd toen enige tijd waargenomen door de tijdelijk zaakgelastigde jhr. mr. H.P. Bosch van Drakestein. In 1940 werd jhr. mr. J.J.B. Bosch Ridder van Rosenthal benoemd tot gezant te Bern. In 1952 Bosch Ridder van Rosenthal om gezondheidsredenen naar Nederland teruggeroepen. Hij werd opgevolgd door mr. A.W.C. baron Bentinck van Schoonheten. Als rechtstreeks gevolg van de Tweede Wereldoorlog zou in de jaren na 1945 één aangelegenheid het gezantschap in het bijzonder bezighouden, namelijk het onderzoek en het rapport van de door de minister van Buitenlandse Zaken ingestelde Commissie Cleveringa, die tot taak had de houding van de Nederlandse diplomatieke en consulaire ambtenaren tijdens de Tweede Wereldoorlog te onderzoeken. De conclusies in dit rapport waren voor de Nederlandse gezant in Zwitserland niet aangenaam
Zie Algemeen Rijksarchief, Tweede Afdeling, archief van de Commissie tot onderzoek naar de houding van Nederlandse diplomatieke en consulaire ambtenaren tegenover Nederlandse uitgewekenen (Commissie Cleveringa) 1946-1950[1951], nummer toegang 2.05.48.02
. Het Gezantschap in Zwitserland was ingesteld bij Souverein Besluit van 31 januari 1814 nr. 216. Het werd in 1832 opgeheven en in 1894 weer ingesteld. Sedertdien heeft het ononderbroken bestaan tot en met de in deze inventaris beschreven periode. In het tijdvak 1832-1894 werd de taak van het Gezantschap waargenomen door het Consulaat-Generaal in Zwitserland.
Geschiedenis van het archiefbeheer
Het archief van de diplomatieke vertegenwoordiging te Bern over de jaren 1916-1945 is in gedeelten overgebracht naar het ministerie van Buitenlandse Zaken. Al in 1935 werden de stukken over de periode 1916-1920 overgedragen. In 1949, 1952 en 1961 werd het resterende gedeelte naar Den Haag overgebracht. Het archief was geordend volgens het dossierstelsel. Alle ingekomen en minuten van uitgaande stukken werden in chronologische volgorde ingeschreven in de agenda. Als extra toegang gold de klapper. Aan de hand van elk stuk toegekende en in de agenda vermelde code werd het stuk in een dossier geborgen. Tot 1929 werd gebruik gemaakt van een gecombineerde romeinse/arabische cijfer- en lettercode (bijv. III 1a). Na 1929 werd het archief geordend met behulp van een arabische cijfercode met een onderverdeling door middel van letters (bijv. 1A). In 1938 werd begonnen met het aanleggen van een kaarsysteem. De trefwoorden daarin verwezen naar de gebruikte codes. Bij de inventarisatie van het archiefgedeelte 1914-1945(1947) is uitgegaan van de ordening die ná 1929 werd gebruikt, waardoor de nadere toegangen op het archief bruikbaar bleven. De hoofdstukindeling in de inventaris is gebaseerd op de ordening van ná 1929. Teneinde via de agenda en de nadere toegangen ook de stukken van vóór 1929 terug te kunnen vinden is achter de inventaris een concordantie opgenomen waarin van de oude indeling naar de nieuwe inventarisnummers wordt verwezen. Het archief van de diplomatieke vertegenwoordiging te Bern over de jaren 1945-1955 en enkele stukken uit de periode 1912-1944 werden in 1968 overgebracht naar het departement in Den Haag. Het archief was geordend volgens het agendastelsel-dossierstelsel. Alle ingekomen en minuten van uitgaande stukken werden in chronologische volgorde ingeschreven in de agenda. Als extra toegang gold de alfabetisch ingerichte klapper. Aan de hand van een aan elk stuk toegekende en in de agenda vermelde archiefcode werd het stuk in een dossier geborgen. Tot 1950 maakte men gebruik van een cijfercode met een onderverdeling in letters. Na 1950 is het archief opnieuw opgezet aan de hand van een decimale code. Deze indeling werd in 1952 gewijzigd. Als nadere toegang gold eveneens de klapper.
Het archief van het Gezantschap in Zwitserland (1912)1914-1954(1955) is in 1993 naar het Algemeen Rijksarchief overgebracht, in twee op het jaar 1945 gescheiden blokken.
De rechtstitel is (nog) onbekend
Inhoud en structuur van het archief
Selectie en vernietiging
Omvang
Een deel van het archief is reeds voor de overbrenging in Bern vernietigd. Het resterende archief bestond uit 32 strekkende meter, waarvan tijdens de inventarisatie 14 meter is vernietigd, waardoor tevens enkele oorspronkelijk aanwezige ordeningscodes zijn komen te vervallen. In 1961 is een deel van het gezantschapsarchief te Bern vernietigd. Het overgebrachte archief bestond uit 20 meter. Tijdens de inventarisatie is hiervan 9 meter vernietigd volgens de vernietigingsbeschikking 1960 van het ministerie van Buitenlandse Zaken.
Bijlage: Verklaring van vernietiging betreffende het archiefgedeelte 1914-1945(1947)
De hieronder vermelde stukken afkomstig uit het archief van het gezantschap te Zwitserland (Bern, 1914-1947) kunnen worden vernietigd volgens de Vernietigingslijst 1960 van het Ministerie van Buitenlandse Zaken.
duplicaten
ontvangstbevestigingen, geleide- en aanbiedingsbrieven
negatieve reacties op verzoeken om inlichtingen
dankbetuigingen en felicitatiestukken
maandstaten en andere statistische gegevens voorzover elders verwerkt
stukken waarvan het beleid en de afdoening elders liggen en waarbij het eigen departement slechts een bemiddelende functie heeft
documentatie
stukken betreffende routinematige diensten verleend aan leden van CD en CC
stukken betreffende de opsporing van adressen
verzoeken om handelsinlichtingen, met afdoening
paspoortaanvragen met correspondentie
visuminstructies
comptabiliteit
correspondentie inzake alimentatie
legalisaties
correspondentie omtrent gegevens uit de burgerlijke stand
Hoeveelheid: 14 meter in opdracht van G.P. de Vries, Den Haag, 6 april 1989
Aanwijzingen voor de gebruiker
Openbaarheidsbeperkingen
Deels openbaar, deels beperkt openbaar (A).
Materiële beperkingen
Het archief kent geen beperkingen voor het raadplegen van stukken als gevolg van slechte materiële staat
Aanvraaginstructie
Openbare archiefstukken kunnen online worden aangevraagd en gereserveerd. U kunt dit ook via de terminals in de studiezaal van het Nationaal Archief doen. Om te kunnen reserveren dient u de volgende stappen te volgen:
U maakt een profiel aan op www.gahetna.nl, en logt vervolgens in
Via de archiefinventaris (alleen de beschrijvingen met rode nummers) selecteert u het gewenste archiefstuk door op de knop 'Reserveren' te klikken
In het volgende scherm geeft u aan op welke dag u het archiefstuk wilt inzien
Indien u zich bevindt in de studiezaal en een tafelnummer heeft ontvangen kunt u dit nummer vermelden. Als u geen tafelnummer heeft kunt u tafelnummer 777 laten staan
Vervolgens bevestigt u uw reservering door deze te versturen.
Verwant materiaal
Beschikbaarheid van kopieën
Inventarisnummers van dit archief zijn niet in kopievorm beschikbaar
Verwante archieven
Voor het Gezantschapsarchief tijdvak 1814-1832 en 1894-1916 wordt verwezen naar: Algemeen Rijksarchief, Tweede Afdeling, archief van het Gezantschap in Zwitserland 1814-1916, nummer toegang 2.05.10.21
Voor het archief van het Consulaat-Generaal in Zwitserland zie men: Algemeen Rijksarchief, Tweede Afdeling, archief van het Consulaat-Generaal Zwitserland 1818-1904, nummer toegang 2.05.14.05. Tevens wordt de aandacht gevestigd op de archieven van onderscheiden Nederlandse consulaten, vice-consulaten en consulaten-generaal in diverse Zwitserse steden.
Bijlagen
Concordantie van code van voor 1929 naar hudige inventarisnummers
A nr. 50
Ic nr. 80
II nr. 58
II 2e nr. 52-57, 59, 60
III p nr. 82-111
III v nr. 579-588
III 1a nr. 284-296
III 1e nr. 305-318
III 3k nr. 271-273
VI 1a nr. 547, 548
VI 1e nr. 551, 552
VIII 2e nr. 326, 327
IX d nr. 276-278
IX e nr. 274, 275
XII nr. 482
XII 1e nr. 481
Beschrijving van de series en archiefbestanddelen
- Gewoon archief van het Gezantschap 1914-1945(1947), 1
  - Stukken van algemene aard, 1.1
    - Agenda's van ingekomen en minuten van uitgaande stukken., 1915-1944; 1-35; 35 delen
      - 1915 nov 29 - 1916 jul, 1
      - 1917 jul 6 - 1917 feb, 2
      - 1917 feb 6 - 1917 jul, 3
      - 1917 aug 1 - 1917 dec, 4
      - 1918 jan 5 - 1918 jun 12, 5
      - 1918 jun 12 - 1918 nov 9, 6
      - 1918 nov 9 - 1919 apr 14, 7
      - 1919 apr 14 - 1919 sep 19, 8
      - 1919 sep 19 - 1920 mrt 17, 9
      - 1920 mrt 17 - 1920 okt 1, 10
      - 1920 okt 2 - 1920 dec, 11
      - 1921 jan 3 - 1921 okt 1, 12
      - 1921 okt 1 - 1922 okt 17, 13
      - 1922 okt 17 - 1923 sep 17, 14
      - 1923 sep 17 - 1924 sep 17, 15
      - 1924 sep 17 - 1924 dec, 16
      - 1925, 17
      - 1926, 18
      - 1927, 19
      - 1928, 20
      - 1929, 21
      - 1930-1932, 22
      - 1932, 23
      - 1933, 24
      - 1934, 25
      - 1935, 26
      - 1936, 27
      - 1937, 28
      - 1938, 29
      - 1939, 30
      - 1940, 31
      - 1941, 32
      - 1942, 33
      - 1943, 34
      - 1944, 35
    - Klappers op de agenda's., 1925-1937; 36-42; 7 delen
      - 1925-1926, 36
      - 1927-1928, 37
      - 1929-1931, 38
      - 1932-1933, 39
      - 1934-1935, 40
      - 1936, 41
      - 1937, 42
    - Klappers op de agenda's., 1938-1944; 43-49; 7 pakken
      Alfabetisch kaartsysteem.
      - A - B, 43
      - C - F, 44
      - G - J, 45
      - K - M, 46
      - N - R, 47
      - S - U, 48
      - V - Z, 49
    - Correspondentie inzake consulaire aangelegenheden., 1916-1929; 50; 1 pak
  - Stukken betreffende bijzondere onderwerpen, 1.2
    - 1A.C Gezantschapspersoneel / Gezantschapsinstrukties, 1.2.1
      - Stukken betreffende benoeming, plaatsing en ontslag van het gezantschapspersoneel., 1916-1942; 51-67; 17 omslagen
        - J.M. Benteyn 1916, 51
        - baron mr. C.W.J. Sweerts Landas de Wijborgh 1929-1929, 52
        - Mr. Mosselman 1919-1921, 53
        - Jhr. mr. N.J.C. Snouck Hurgronje 1919, 54
        - J.Th. Braun 1920-1921, 55
        - Jhr. mr. F.G. van Panhuys 1921-1924, 56
        - Jhr. A.T. Baud en mr. E.E. Menten 1922-1928, 57
        - mr. W.J. Doude van Troostwijk 1924-1937, 58
        - Jhr. W.F. van Lennep 1924-1927, 59
        - Jhr. A.P.C. van Karnebeek 1927-1928, 60
        - Mr. C. Ridder van Rappard 1934-1937, 61
        - chauffeur van jhr. O. Reuchlin 1935-1936, 62
        - Jhr. O. Reuchlin 1935-1936, 63
        - Dr. A. Loudon 1937, 64
        - Dr. A. Loudon 1938-1942, 65
        - Mr. E.N. van Kleffens 1938-1939, 66
        - Mr. G.A. van Hamel, mr. J.M.H.A. Luns en baron mr. R.B. van Lynden 1939-1941, 67
      - Stukken betreffende diplomatieke en consulaire ambtenaren ressorterend onder het ministerie van Buitenlandse Zaken., 1940-1941; 68; 1 omslag
      - Stukken betreffende de terugkeer van B.J. Groeneweg naar Nederland., 1944; 69; 1 omslag
      - Stukken betreffende de verbouwing van het gezantschapsgebouw., 1935-1938; 70; 1 omslag
      - Stukken betreffende de wijziging van de diplomatieke en consulaire reglementen., 1943-1946; 71; 1 omslag
    - 2A Gezantschapsfinanciën, 1.2.2
      - Stukken betreffende de financiële ondersteuning aan Nederlanders in Zwitserland., 1939-1941; 72; 1 omslag
      - Stukken betreffende repatriëring van Nederlands-Indische landsdienaren., 1940-1941; 73; 1 omslag
    - 3A Consulair personeel, 1.2.3
      - Stukken betreffende de Nederlandse consulaten in Zwitserland., 1915-1944; 74-79; 6 omslagen
        - Basel 1920-1944, 74
        - Davôs-Platz 1915-1934, 75
        - Genève 1921-1939, 76
        - Lugano 1921-1944, 77
        - Vaduz 1921-1939, 78
        - Zürich 1921-1943, 79
    - 3E Kanselarijrechten, 1.2.4
      - Stukken betreffende de toepassing van de wet op de kanselarijrechten inzake de nalatenschap van dhr. Van der Hoek., 1925; 80; 1 omslag
      - Stukken betreffende de wijziging van de wet op de kanselarijrechten., 1927-1935; 81; 1 omslag
    - 4A Politiek / geïnterneerden, 1.2.5
      - Rapporten inzake de handhaving van de Zwitserse neutraliteit., 1916-1920; 82; 1 omslag
      - Stukken betreffende het geschil tussen Frankrijk en Zwitserland inzake de opheffing van de neutrale zone in de Savoie., 1921-1929; 83; 1 omslag
      - Rapporten van vertegenwoordigers in het buitenland inzake ontwikkelingen in de internationale politieke omstandigheden., 1920-1923; 84-86; 3 pakken
        - 1920 apr - nov, 84
        - 1920 nov - mei, 85
        - 1923 jun - nov, 86
      - Stukken betreffende politieke berichtgeving aan het ministerie van Buitenlandse Zaken in Den Haag en Londen., 1916-1944; 87-242; 25 pakken en 131 omslagen
        Inventarisnummers 87-111 betreft een chronologische serie rapporten, de overige rapporten zijn geordend op onderwerp of zaak.
        - 1916, 87
        - 1917, 88
        - 1918, 89
        - 1919, 90
        - 1919 vanaf agendanr. 7000, 91
        - 1920 agendanr. 1-3000, 92
        - 1920 agendanr. 3098-5487, 93
        - 1920 agendanr. 4387-9132, 94
        - 1921 agendanr. 1-8000, 95
        - 1921 agendanr. 1801-6600, 96
        - 1921 agendanr. 6601-8400, 97
        - 1922 agendanr. 1-2500, 98
        - 1923 agendanr. 2500, 99
        - 1923 agendanr. 1-2200, 100
        - 1923 agendanr. 2200-5950, 101
        - 1924 agendanr. 1-2547, 102
        - 1924 agendanr. 2584-4949, 103
        - 1925, 104
        - 1926, 105
        - 1927 agendanr. 464-1029, 106
        - 1927 agendanr. 1030, 107
        - 1928, 108
        - 1929 agendanr. 1-825, 109
        - 1929 agendanr. 826-1400, 110
        - 1929 vanaf agendanr. 1400, 111
        - Valorisatie Hongaarse pandbrieven 1924-1939, 112
        - Zwitserse pers over Nederlands-Indië 1931, 113
        - Grondwetswijziging in Zwitserland 1930-1931, 114
        - Verbod aanneming vreemde onderscheidingen 1928-1931, 115
        - Zwitserland en onafhankelijkheid Montevideo, 116
        - Plan Briand 1930, 117
        - Toetreding V.S. tot Permanent Hof van Justitie 1927-1930, 118
        - Zwitserse vorderingen op Oostenrijk-Hongarije 1932-1942, 119
        - Nederlands-Belgisch verdrag 1927-1932, 120
        - Vermindering lonen federale ambtenaren 1928-1934, 121
        - Verkiezingen Zwitserland 1935, 122
        - Politiek departement Zwitserland 1935, 123
        - Conversie dollarleningen 1933-1935, 124
        - Betalingsverkeer Zwitserland 1936, 125
        - Commissie van Buitenlandse Zaken in parlement 1924-1936, 126
        - Zomerzitting Bondsraad 1936, 127
        - Historische betrekkingen Nederland-Zwitserland 1935-1936, 128
        - Vergoeding oorlogsschade Zwitserland 1921-1936, 129
        - Voorzorgsmaatregelen Zwitserland in geval van oorlog 1937, 130
        - Verkiezing Bondspresident 1936, 131
        - Bondsraad / Assemblee Volkenbond 1930-1937, 132
        - Verkiezing Bondsraad / president 1934-1938, 133
        - Betalingsverkeer Zwitserland-Sudetenduitsers 1938-1939, 134
        - Bescherming Luxemburgers Nederlands gezantschap 1921-1938, 135
        - Hulp aan Finland 1939-1940, 136
        - Gesprek met nuntius te Bern 1940, 137
        - Amerika en neutrale landen 1940, 138
        - Incident te Venlo 1939-1940, 139
        - Bomaanslag Rotterdam 1938, 140
        - Vluchtelingen Zwitserland 1936-1938, 141
        - Controle wapenfabricage 1936-1938, 142
        - Ierse vrijstaat 1937-1938, 143
        - Erkenning Rätoromaans als taal 1938, 144
        - Nederland-Duitsland 1939-1940, 145
        - Spanje 1936-1939, 146
        - Protest universiteiten 1939, 147
        - Spionage Zwitserland 1932, 148
        - Democratische rechten Zwitserland 1936-1939, 149
        - Italië-Albanië 1939, 150
        - Liechtenstein 1939, 151
        - Oslo-conventie 1938-1939, 152
        - Vluchtelingen uit Duitsland naar Brazilië 1939, 153
        - Karl Barth 1939, 154
        - Hulp aan Spaanse kinderen 1938-1939, 155
        - Boycot van landen 1939, 156
        - Grenswacht St. Gallen 1939, 157
        - Anschluss Oostenrijk 1938-1939, 158
        - Vredesbemiddeling Nederland en België 1939, 159
        - Bescherming vreemde belangen door Nederland 1939, 160
        - Waarneming Duitse belangen door Nederland 1939, 161
        - Troonrede 1938-1939, 162
        - Koeriersdiensten 1939, 163
        - Nederlandse neutraliteit 1939, 164
        - Verkiezingen Zwitserland 1939, 165
        - Oproep aan Duitsers in Zwitserland 1939, 166
        - Zwitserse financiën 1939, 167
        - Repatriëringstrein voor Nederlanders in Zwitserland 1939, 168
        - Vliegverbod boven Nederland 1939-1940, 169
        - Protest anti-Duitse films 1939, 170
        - Inbeslagname propagandamateriaal 1939, 171
        - Congres Zwitsers in het buitenland 1939, 172
        - Zwitserse scheepvaart 1939, 173
        - Grenscorrectie Duitsland-Zwitserland 1938-1939, 174
        - Zwitserse pers over koningin Wilhelmina 1939, 175
        - Overval Duitsland op Nederland 1939, 176
        - Neutraliteit Zwitserland 1938-1940, 177
        - Engelse 'zwarte lijst' 1939-1940, 178
        - Redes minister van Buitenlandse Zaken 1939-1940, 179
        - Evacuatie in oorlogstijd 1939-1940, 180
        - Grondrechten in Zwitserland 1936-1940, 181
        - Consuls te Danzig 1940, 182
        - Redevoering Churchill 1940, 183
        - Uitwijzing vreemdelingen uit Bolzano 1939-1940, 184
        - Politieke verenigingen Zwitserland 1935-1940, 185
        - Oorlog Italië 1940, 186
        - Duitse belangen Nigeria 1940, 187
        - Neutraliteit Noorwegen en Zweden 1938-1940, 188
        - Handelsverdragen met Engeland en Frankrijk 1939-1940, 189
        - Devaluatie Zwitserse frank 1936-1940, 190
        - Controle op pers en radio 1939-1940, 191
        - Spionage in Zwitserland 1940, 192
        - Zeetransporten 1939-1940, 193
        - Verzending politieke berichtgeving 1942, 194
        - Zwitserse binnenlandse politiek 1937-1940, 195
        - Slowaaks gezantschap te Bern 1940, 196
        - Defensie Suriname en Curaçao 1940, 197
        - Zwitsers gezant Purry niet naar Londen 1940, 198
        - Oorlog Nederland-Duitsland 1940-1941, 199
        - Nederlandse regering in Londen 1940, 200
        - Betrekkingen Nederland-Frankrijk 1940, 201
        - Duitse troepen aan Nederlandse grens 1939-1940, 202
        - Betalingsverkeer Nederland - Zwitserland 1940-1942, 203
        - Dr. Gemser 1940-1941, 204
        - Afschriften politieke berichten 1940, 205
        - Oproep van Mussert 1941, 206
        - Mr. Schumacher en Nederlands-Indië 1941, 207
        - Inbeslagname van boedels van Nederlanders 1941-1942, 208
        - Suriname en Curaçao 1941, 209
        - Vrij Franse beweging 1941, 210
        - Economische oorlogsvoering 1942, 211
        - Contrabande 1941, 212
        - Nederland - Finland 1941, 213
        - Duitsland - Sovjetunie 1941, 214
        - Persoverzichten Nederlandse regering te Londen 1941, 215
        - Zwitserland en de Sovjetunie 1936-1941, 216
        - Hulp voor bevolking bezette gebieden 1941, 217
        - Japanse pers over Nederland 1941, 218
        - "The rape of the Netherlands" 1941-1945, 219
        - Bescherming Nederlandse belangen door Zweden 1943, 220
        - Bombardementen Nederland 1943-1944, 221
        - Rapport consul te Lugano 1943-1944, 222
        - Loskoping Nederlandse joden 1942, 223
        - Missie economische en scheepvaartaangelegenheden 1942, 224
        - Oorlogsverklaringen Mexico 1942, 225
        - Betrekkingen Nederland - Sovjetunie 1942, 226
        - Raad van Advies 1942, 227
        - Bestuur en wetgeving Nederlands-Indië 1942, 228
        - Mr. D.J. de Geer 1942, 229
        - Generaal-Majoor T. de Vrieze 1942, 230
        - Voorwaarden voor de vrede 1942, 231
        - Koerierzendingen Bern-Londen 1940-1945, 232
        - Luxemburgse gezant A. Funck 1942-1943, 233
        - Aandelen Limmat industrie 1942, 234
        - Belangenbehartiging Nederland in Frankrijk 1942, 235
        - Holland - Bombay zetelverplaatsing 1940-1945, 236
        - Permanent Hof van Justitie 1942, 237
        - Persbureau Nederland, België en Noorwegen 1943, 238
        - Naar Australië vertrokken Nederlands-Indische ambtenaren 1942, 239
        - Internationale studentendag 1942, 240
        - Economische berichtgeving Nederlands-Indië 1941, 241
        - Nederland - Roemenië 1941, 242
      - Stukken betreffende de uitwisseling van honoraire consuls., 1940-1945; 243; 1 omslag
      - Stukken betreffende de uitwisseling van beroepsconsuls., 1940-1943; 244; 1 omslag
      - Stukken betreffende de internering van Duitsers in Nederlands-Indië en Suriname en van Nederlanders in Buchenwald., 1940-1945; 245; 1 omslag
      - Stukken betreffende het sturen van levensmiddelen aan Nederlandse krijgsgevangenen en burgergeïnterneerden door het Internationale Rode Kruis., 1942-1950; 246-251; 6 omslagen
        - Algemeen 1945, 246
        - Garantie Haagse bankiers 1943-1950, 247
        - Voedselpakketten voor joden in Polen 1944, 248
        - Voedselpakketten voor burgergeïnterneerden 1943-1945, 249
        - Nederlandse krijgsgevangenen 1943-1945, 250
        - Speciale zendingen vanuit Zwitserland aan Nederlandse krijgsgevangenen 1942-1948, 251
    - 4A Bescherming Nederlandse eigendommen, 1.2.6
      - Stukken betreffende de aanmelding van Nederlands eigendom en belangen in Duitsland of Europees gebied., 1944-1947; 252; 1 omslag
      - Stukken betreffende de bescherming van Nederlandse eigendommen., 1940-1945; 253-262; 10 omslagen
        - Algemeen 1940-1941, 253